【裁判字號】    89,易,1030
【裁判日期】    890725
【裁判案由】    竊盜
【裁判全文】
臺灣臺南地方法院刑事判決                        八十九年度易字第一三號
    公  訴  人  臺灣台南地方法院檢察署檢察官
    被      告  甲○○
右列被告因竊盜案件，經檢察官聲請簡易判決處刑（八十九年度偵字第一七一０號）
，由本院新市簡易庭移送本院刑事庭審理及檢察官移送併辦（八十九年度偵字第七三
四六號），本院判決如左：
    主    文
甲○○連續竊盜，處有期徒刑陸月。
    事    實
一、甲○○基於意圖為自己不法所有之概括犯意，先於民國八十九年一月十八日在台
    南市○○路○○道正義公園附近，竊取乙○○所有引擎號碼４ＪＬ000000
    0號之（未懸掛車牌）輕型機車壹輛，得手後供己騎用，而於八十九年一月二十
    五日十一時四十五分許在台南市○○路○段一四五號前為警查獲，並扣得該引擎
    號碼４ＪＬ0000000號之輕型機車。復於八十九年六月二十一日上午十時
    許，在台南市○○路○段二七五號前，竊取丙○○所有車牌號碼ＶＤＥ─七一０
    號之輕型機車壹輛，得手後供己騎用，嗣於八十九年六月二十一日下午一時五十
    分許在省道台二十線台南縣新化鎮玉新加油站前，為警查獲，並扣得該車牌號碼
    ＶＤＥ─七一０號之輕型機車。
二、案經台南市第一分局、台南縣麻豆分局分別報請台灣台南地方法院檢察署檢察官
    偵查起訴及移送併辦。
    理    由
一、訊據被告甲○○固坦承於右揭時地分別騎走二部機車，惟矢口否認有何竊盜犯行
    ，辯稱該二部機車，均是人家棄置不要的云云。經查，引擎號碼４ＪＬ0000
    000號之輕型機車，是乙○○所有被竊之機車，業據乙○○於警訊中指述明確
    ，且該機車雖未懸掛車牌，但外觀尚佳，不可能是不要之物（參卷附相片）。至
    於車牌號碼ＶＤＥ─七一０號之輕型機車，不僅車牌在，且停在住家門前，更不
    可能是他人棄置之物。是被告所辯，顯均係事後畏罪卸責之詞，不足採信。此外
    又有扣押書壹紙、贓物認領保管單壹紙、領結壹紙及車輛竊盜、車牌失竊資料個
    別查詢報表─查詢車輛認可資料貳紙在卷可憑。本件事證明確，被告犯行，洵堪
    認定。
二、核被告所為，係犯刑法第三百二十條第一項竊盜罪。又公訴人固僅起訴被告於八
    十九年一月十八日之竊盜犯行，惟查被告於八十九年六月二十一日之竊盜犯行，
    與被告前揭所犯之竊盜犯行，手法相似，時間緊接，犯罪構成要件相同，顯係基
    於概括之犯意反覆為之，為連續犯之裁判上一罪之關係，為起訴效力所及，且復
    經公訴人移送併辦，本院自得審理，併依連續犯之規定論以一罪並加重其刑。爰
    審酌被告犯罪之動機、目的、手段、所得利益、犯罪後態度等一切情狀，量處如
    主文所示之刑，以資懲戒。
三、據上論斷，應依刑事訴訟法第四百五十二條、第二百九十九條第一項前段，刑法
    第五十六條、第三百二十條第一項，罰金罰鍰提高標準條例第一條前段，判決如
    主文。
中      華      民      國    八  十  九    年    七    月  二  十  五  日
                                    臺灣臺南地方法院刑事第一庭
                                        法  官  王  獻  楠
右正本證明與原本無異。
如不服本判決，應於判決送達後十日內，向本院提出上訴狀。
                                        書記官  陳  玉  果
中      華      民      國    八  十  九    年    七    月  二  十  五  日
附錄本案論罪科刑法條全文。
刑法第三百二十條第一項：
  意圖為自己或第三人不法之所有，而竊取他人之動產者，為竊盜罪，處五年以下有
  期徒刑、拘役或五百元以下罰金。


司法院資訊處製作；財團法人民間司法改革基金會備份。
